臺灣板橋地方法院刑事判決　　　　　　　　　　　　　　九十一年度交自字第七號
　　自訴人兼　　甲○○
　　反訴被告
　　自訴被告　　乙○○
　　兼反訴人
右列被告因過失傷害案件，經自訴人提起自訴及反訴人提起反訴，本院判決如左：
    主    文
甲○○、乙○○因過失傷害人，各處拘役伍拾日，如易科罰金，均以佰元折算壹日
。
    事   實
一、乙○○於民國（下同）九十年八月十九日中午十二時許，騎乘車號ＲＧＣ－三一
    九號輕機車，由台北縣三重市○○○路二十五巷口沿信義西街往大智街方向行駛
    （信義西街與大同北路為Ｙ字路口），行經約信義西街五十一號前時，本應注意
    能注意，汽車行駛時，駕駛人應注意車前狀況，並隨時採取必要之安全措施及汽
    車會車相互之間隔不得少於半公尺，按其情節又非不能注意，竟疏未注意貿然行
    駛，適對向由甲○○騎乘之車號ＱＪＱ－二七０號機車行經該處時，亦疏及注意
    車前狀況及會車之間隔，致雙方均因閃避不及在上開地點發生擦撞，甲○○因而
    受有右足第五蹠骨骨折、右膝內側淤血、右腳第三足趾遠端指節骨骨折、左足踝
    內側輕擦傷兩處等傷害、乙○○受有左足、踝挫傷、左膝撞淤傷等傷害。
二、案經甲○○提起自訴及乙○○提起反訴。
    理    由
一、訊據自訴人兼反訴被告甲○○、自訴被告兼反訴人乙○○均矢口否認有何過失傷
    害之犯行，均辯稱：是對方跨越雙黃線後駛入伊車道來撞伊的云云。按汽車行駛
    時，駕駛人應注意車前狀況，並隨時採取必要之安全措施；又汽車會車相互之間
    隔不得少於半公尺，道路交通安全規則第九十四條第三項、第一百條第五款定有
    明文。查：本件肇事現場雖因遭移動，且現場未發現碎片及落土而無法確知兩車
    發生碰撞地點，但依兩造指述之擦撞情節及卷附道路交通事故調查報告表所繪現
    場圖及照片顯示之當時兩車行進方向、路況及參酌兩車受損部位均在左側等綜情
    研析，應認雙方行車時均未注意前開規定始肇本件車禍，均有過失責任甚明。本
    件自訴人兼反訴被告甲○○、自訴被告兼反訴人乙○○均因本件車禍而受有如事
    實欄所載之傷害，各有診斷證明書在卷可稽，是渠等之過失行為與對造之傷害間
    ，有相當因果關係，本件事證明確，渠等犯行堪以認定。
二、核反訴被告甲○○、自訴被告乙○○所為，均係犯刑法第二百八十四條第一項前
    段之過失傷害罪。茲審酌被告二人品行、犯罪之動機、目的、手段及犯後態度等
    一切情狀，各量處如主文所示之刑，並均諭知易科罰金之折算標準。
據上論斷，應依刑事訴訟法第三百四十三條、第三百三十九條、第二百九十九條第一
項前段、刑法第二百八十四條第一項前段、罰金罰鍰提高標準條例第一條前段、第二
項，判決如主文。
中      華      民      國九十一      年      七    月  二十九    日
                              臺灣板橋地方法院交通法庭
                                    法  官  古  秋  菊
右正本證明與原本無異
如不服本判決應於送達後十日內向本院提出上訴狀
                                    書記官  蕭  詩  穎
中      華      民      國      九十一      年     七     月    三十    日
附錄本案論罪科刑法條全文：
中華民國刑法第二百八十四條
 (過失傷害罪)
因過失傷害人者，處六月以下有期徒刑、拘役或五百元以下罰金，致重傷
者，處一年以下有期徒刑、拘役或五百元以下罰金。
從事業務之人，因業務上之過失傷害人者，處一年以下有期徒刑、拘役或
一千元以下罰金，致重傷者，處三年以下有期徒刑、拘役或二千元以下罰
金。
